# 请陈老师解惑

提问人：zsmj 时间：2023-02-21 19:55:17
请教陈老师，A公司在某地中标了个政府基地的孵化运维项目假设运维期 5 年，协助政府招商引资，政府给予A公司每年 600 万元的运维费。政府基地提供 1 万平的精装修房屋供A公司引入的受孵化公司实际使用，但A公司与政府的合作协议里约定 1 万平房屋一年租金 600 万元，该基地的房屋所有权归属于政府的下设单位B发改局，A公司与政府的合作协议约定按照“先交后返”的方式，政府每年给予A公司 600 万元的房租补贴，运维期 5 年内每年都可以收到600 万元的补贴，大致逻辑也就是A公司年初先支付租金给B发改局，然后政府再将补贴支付给A公司，A公司再将补贴支付给实际的入孵基地的公司，保证所有入政府基地的公司无偿使用房屋。
问题 1 、A公司是否可以对政府补贴做代收代付处理？
问题 2 、A公司不作为代收代付，支付的租赁费作为运维政府项目的成本，同时收到的补贴计入其他收益但考虑到运维期内每年都会收到 600 万的政府补助，在计算非经常想损益时可否按照“与公司正常经营业务密切相关，符合国家政策规定、按照一定标准定额或定量持续享受的政府补助”，作为经常性损益处理。

回答人：chenyiwei
1 、由于补助对象是入驻企业，对运营方而言也可以按代收代付处理。
2 、如果认定为政府对租金的补助（这种可能不大），则补助属于非经常性损益，租金成本不是非经常性损益。